# 对于锁定价格的销售合同的账务处理

提问人：EmHIPHOP 时间：2017-11-21 12:14:21
公司与客户签订销售合同，在一定期间内以固定价格进行销售。改合同类型是否属于嵌入衍生金融工具的主合同。在资产负债表日，应该对合同售价低于市场价部分确认交易性金融负债，并确认公允价值变动损益。待日后销售实际发生时，按合同价确认销售收入，同时转回公允价值变动损益。

回答人：chenyiwei
一般不需要。根据《企业会计准则第 22 号——金融工具确认和计量》第六条：本准则不涉及按照预定的购买、销售或使用要求所签订，并到期履约买入或卖出非金融项目的合同。但是，能够以现金或其他金融工具净额结算，或通过交换金融工具结算的买入或卖出非金融项目的合同，适用本准则。

提问人：EmHIPHOP 时间：2017-11-21 23:37:48
之前看准则，根据这条，实物交割是不确认为衍生工具的。但是衍生工具和套期保值好像不是很好区分。针对这类协议，感觉如果企业提前备货的货，可以按套期保值进行处理。如果没有提前备货，只披露承诺事项，这是否可能是一块没有确认的损失？市场采购的成本价，已经远高于合同约定的销售价格了。

回答人：chenyiwei
1 、套期工具必须是衍生工具，而该合同承诺不属于衍生工具，因此不能作为套期工具。 2 、因为“市场采购的成本价，已经远高于合同约定的销售价格”，应关注是否已经构成《企业会计准则第 13 号——或有事项》所指的“亏损合同”。如果是，则应按照该准则规定确认预计负债。具体请参阅该准则应用指南第三条“亏损合同的相关义务确认为预计负债”和《讲解 2010 》P210~211。

提问人：EmHIPHOP 时间：2017-11-22 09:16:16
谢陈版主，之前觉得钢铁属于大宗商品，价格一直根据市场价进行波动。考虑是否需要确认一块损失，但一直没找到合适的账务处理方法。处于大宗商品的性质，所以就在合同性质和条款上进行考虑。现在是豁然开朗，觉得可以通过预计负债去考虑这个事项。但是在第一年将亏损合同确认预计负债同时确认营业外支出，如果第二年该合同仍未执行完，但是市场价格下降了，企业的亏损减少了。
那将多确认的预计负债直接确认营业外收入？

回答人：chenyiwei
可以。后续市场价格回升时，对届时尚未执行完毕的合同对应的合同亏损准备是可以转回的。

提问人：呼叫帮助 时间：2017-12-19 21:12:36
公司说为了做大销售规模，当天采购原材料铜当天转卖，该原材料采购不以生产为目的，就是为了转手买卖赚差价，货物实际并未发生移动，但款项是按照采购、销售金额全额收付，定价则按照铜的期货市场价格定价。这个业务的实质就是在炒铜现货，具有金融属性，我是否将净额确认为投资收益？

回答人：chenyiwei
可以考虑，但建议再获取进一步背景信息，同时执行项目组内和事务所内的技术咨询程序。

提问人：呼叫帮助 时间：2017-12-20 19:21:12
A公司为变压器生产企业，主要原材料为硅钢和铜线，由于有色金属价格一直处于上涨 的情况，公司与供应商协商后决定签订价格锁定协议。协议约定供应商B在未来的 6 个月内以某一价格约定的价格和数量供货，同时A公司需要就每月采购总额的20%预付定金。请教陈版，该项交易是否需要进行特殊的会计处理？ chenyiwei回复 因为该合同是“按照预定的购买、销售或使用要求所签订，并到期履约买入或卖出非金融项目的合同”，所以按照一般的采购业务核算即可，不采用金融工具会计模式。但如果此期间内铜价下跌，但无法解除合同的，则按照《企业会计准则第 13 号——或有事项》中关于亏损合同的规定处理。 陈版这个案例为什么不采用金融工具会计模式核算？

回答人：chenyiwei
请查阅CAS 22第六条。